# 非交易性权益工具投资披露

提问人：ywzx117 时间：2020-02-13 14:57:51
在 19 年度财报附注中，对于非交易性权益工具投资要求披露如下信息。
QQQQ截图截图20200213145609.jpg20200213145609.jpg (72.2 KB, 下载次数: 0)
2020-2-13 14:56 上传
请问陈老师，下列三项内容的要如何披露，利得与损失是否就是该权益工具的累计的公允价值变动损益确认的股利收入 累计利得累计损失

回答人：chenyiwei
确认的股利收入：本期就该项权益性投资确认的股利收入，计入投资收益的金额。
累计利得／累计损失：即截至期末累计的公允价值变动。注意同一项投资项目中这两项不能同时有数字。